【裁判字號】    95,裁,1194
【裁判日期】    950608
【裁判案由】    聲請假處分
【裁判全文】
最  高  行  政  法  院  裁  定
                                     95年度裁字第01194號
抗  告  人   甲○○
上列抗告人因與相對人考選部間聲請假處分事件，對於中華民國
95年2月9日臺北高等行政法院95年度全再字第2號裁定提起抗告
。本院裁定如下︰
    主  文
抗告駁回。
抗告訴訟費用由抗告人負擔。
    理  由
一、本件抗告人依行政訴訟法第298條規定，向原審法院聲請假
    處分其參加相對人舉辦之民國（下同）93年專門職業及技術
    人員律師類科考試（下稱93年律師考試），全部答題8科8份
    試卷；經原審法院以94年度全字第36號裁定予以駁回，並經
    本院94年度裁字第1189號裁定（下稱本院原確定裁定）駁回
    抗告人對該案之抗告確定。嗣抗告人依行政訴訟法第273條
    第1項第14款規定對本院原確定裁定聲請再審，經原裁定以
    ：本院原確定裁定係認抗告人就其假處分聲請有何「重大之
    損害」或「急迫之危險」而有「必要性」之法定要件，並未
    提出即時調查之證據以為釋明，因而程序上駁回其抗告，並
    非就聲請人所提之證物漏未斟酌，且聲請人所提之證物縱經
    斟酌，其聲請假處分之「重大之損害」、「急迫之危險」之
    必要性仍未經釋明，該證物斟酌與否對裁判結果顯無影響，
    聲請人執此作為再審事由，自非法之所許等語，而駁回抗告
    人在原審再審之聲請。
二、本件抗告意旨略謂：（一）對於本院原確定裁定聲請再審時
    ，對於再審事由已具體表明，是故本院亦以94年度裁字第27
    60號裁定移送原審法院，若再審不合法時就無移送之裁定，
    故原裁定理由不成立。（二）本院原確定裁定及歷次裁定均
    從程序上駁回，即對抗告人所呈之證據、事實及法令主張，
    始終未予斟酌，故抗告人對本院原確定裁定聲請再審之證據
    事實理由仍然存在，得為本件抗告之內容。（三）本件以高
    分填報低分，及格填報不及格，侵害抗告人之錄取權，具有
    重大損害；依試卷試卡保管辦法第4條，試卷試卡於榜示後1
    年內為保存期間，逾期銷毀；而本件93年律師考試類科答題
    8科8份考卷係考試結果之直接證物，若未經保存則無證據可
    資證明，故具有急迫之危險；為免答題試卷被銷毀，勝訴後
    得不到應得之證據，依權利保護要件，則法律上有其必要性
    ；故抗告人已釋明假處分之要件，原裁定不察，逕予駁回，
    自有違誤。為此訴請廢棄原裁定，並假處分93年律師考試類
    科全部答題8科8份試卷。
三、本院按：依行政訴訟法第283條準用同法第273條第1項第14
    款規定，確定裁定有「就足以影響於裁定之重要證物漏未斟
    酌」之事由者，當事人固得據以聲請再審；惟所謂「就足以
    影響於裁定之重要證物漏未斟酌」，係指足以影響裁定之重
    要證物，雖在前訴訟程序業已提出，然未經確定裁定加以斟
    酌者而言。經查，本件抗告人固以本院原確定裁定有行政訴
    訟法第273條第1項第14款所規定足以影響裁定之重要證物漏
    未斟酌之事由，為本件再審之聲請；惟查，本院原確定裁定
    ，已就其前審認抗告人主張其向相對人請求閱覽試卷之權利
    ，將有何具體之事實致現狀變更而有不能實現或甚難實現之
    虞等原因，及就倘不定暫時狀態之假處分，將有何「重大之
    損害」或「急迫之危險」而有「必要性」等法定要件，並未
    提出可供即時調查之證據以為釋明一節，並無不合；暨抗告
    人於該抗告時所為行政程序法第46條第1項及訴願法第49條
    有關閱覽、抄錄卷宗與行政訴訟法第135條、第163條、第16
    4條及第165條關於本案訴訟有關證據之規定，暨行政訴訟法
    第275條、第298條立法理由暨相對人訴訟代理人於原審另案
    所為陳述，均不得謂其已盡釋明責任等情，均詳予斟酌後敘
    明在案；並無就足以影響本院原確定裁定之重要證物，在前
    訴訟程序業已提出，本院原確定裁定卻未加以斟酌情事。至
    於本院94年度裁字第2760號裁定係因抗告人依行政訴訟法第
    283條準用同法第273條第1項第14款規定所為再審之聲請，
    因應專屬原審法院管轄，乃為移送之裁定，核與抗告人本件
    再審之聲請是否合法及有無理由無涉。另抗告人關於試卷試
    卡保管辦法第4條之主張，是於本件再審聲請時始行提出，
    依上開所述，自難因此而謂本院原確定裁定有「就足以影響
    於裁定之重要證物漏未斟酌」情事；況試卷試卡保管辦法業
    於91年11月13日廢止；故抗告意旨據以指摘本院原確定裁定
    有行政訴訟法第283條準用同法第273條第1項第14款規定之
    再審事由云云，自難採信。又原裁定依其理由所述，應是認
    抗告人在原審依行政訴訟法第283條準用同法第273條第1項
    第14款規定所為再審之聲請為顯無再審理由，故其據以駁回
    ，依上開所述，核無不合。至原裁定關於「僅泛言有再審事
    由而無具體情事者，仍難謂已合法表明再審事由，所為再審
    之聲請，即屬不合法」之論述及行政訴訟法第278條第1項規
    定之援引，核屬誤載，惟因與原裁定結論無影響，尚難指為
    原裁定違法。再抗告人係因不服其依行政訴訟法第283條準
    用同法第273條第1項第14款規定所為再審之聲請，遭原審裁
    定駁回，而提起本件抗告，故抗告意旨關於行政訴訟法第
    273條第1項第12、13款之主張，本院即無予以審究之必要，
    併予指明。綜上所述，本件抗告難認有理由，應予駁回。
四、依行政訴訟法第104條、民事訴訟法第95條、第78條，裁定
    如主文。
中    華    民    國    95    年    6     月    8     日
                  第四庭審判長法  官  高  啟  燦
                              法  官  黃  璽  君
                              法  官  廖  宏  明
                              法  官  楊  惠  欽
                              法  官  林  樹  埔
以  上  正  本  證  明  與  原  本  無  異
中    華    民    國    95    年    6     月    8     日
                              書記官  張  雅  琴


司法院資訊處製作；財團法人民間司法改革基金會備份。
